臺灣高等法院刑事裁定
110年度抗字第1955號
抗  告  人  
即  受刑人  羅武德



上列抗告人因聲請定其應執行刑案件，不服臺灣桃園地方法院中
華民國110年11月17日裁定（110年聲字第3576號），提起抗告，
本院裁定如下：
    主  文
抗告駁回。                                              
    理  由
一、原裁定意旨略以：抗告人即受刑人羅武德所犯如附表所示之
    罪，經本院、臺灣桃園地方法院（下稱原審法院）判處如附
    表所示之刑確定在案，有各該判決書及本院被告前案紀錄表
    在卷可稽。茲檢察官依刑法第53條、第51條第5款、刑事訴
    訟法第477條第1項之規定，聲請定其應執行之刑，核屬正當
    ；至附表編號1所示之罪宣告刑雖得易科罰金，惟因與附表
    其餘不得易科罰金之罪合併處之結果，於定執行刑時，自不
    得諭知易科罰金，又該罪雖已執行完畢，惟仍得與附表編號
    2、3之罪所處之刑，合併定其應執行刑，爰裁定應執行有期
    徒刑4年2月等語。
二、抗告意旨略以：抗告人因違反毒品危害防制條例等數罪，經
    原審法院裁定應執行有期徒刑4年2月。惟數罪併罰之裁定係
    依外部界線、內部界線二項規定之原則予以考量，目前刑法
    毒品相關犯罪已重新修正，其目的係以治療手段協助吸毒成
    癮者，查抗告人所犯3罪，僅有1罪是販賣毒品行為，且係於
    無知下所犯，犯後深具悔意。抗告人目前已右眼失明，左眼
    亦因傷視力不清，刑罰執行極為困難，原裁定雖未違背法令
    ，但未考量內部界線之各項原則，自有違誤，為此提起抗告
    等語。
三、按裁判確定前犯數罪者，併合處罰之。但有下列情形之一者
     ，不在此限：一、得易科罰金之罪與不得易科罰金之罪。
    又 前項但書情形，受刑人請求檢察官聲請定應執行刑者，
    依第 51條規定定之。在有二裁判以上者，依第51條之規定
    ，定其 應執行之刑。而數罪併罰，分別宣告其罪之刑，依
    下列各款 定其應執行者：五、宣告多數有期徒刑者，於各
    刑中之最長 期以上，各刑合併之刑期以下，定其刑期，但
    不得逾30年， 刑法第50條第1 項但書第1款、第2 項、第53
    條、第51條第5 款分別定有明文。又數罪併罰之定應執行之
    刑，係出於刑罰經濟與責罰相當之考量，並非予以犯罪行為
    人或受刑人不當之利益，為一種特別的量刑過程，相較於刑
    法第57條所定科刑時應審酌之事項係對一般犯罪行為之裁量
    ，定應執行刑之宣告，乃對犯罪行為人本身及所犯各罪之總
    檢視，除應考量行為人所犯數罪反應出之人格特性，並應權
    衡審酌行為人之責任與整體刑法目的及相關刑事政策，在量
    刑權之法律拘束性原則下，依刑法第51條第5 款之規定，採
    限制加重原則，以宣告各刑中之最長期為下限，各刑合併之
    刑期為上限，但最長不得逾30年，資為量刑自由裁量權之外
    部界限，並應受法秩序理念規範之比例原則、平等原則、責
    罰相當原則、重複評價禁止原則等自由裁量權之內部抽象價
    值要求界限之支配，使以輕重得宜，罰當其責，俾符合法律
    授與裁量權之目的，以區別數罪併罰與單純數罪之不同，兼
    顧刑罰衡平原則。是個案之裁量判斷，除非有全然喪失權衡
    意義或其裁量行使顯然有違比例、平等諸原則之裁量權濫用
    情形，即不得任意指其為違法（最高法院100年度台抗字第4
    40號刑事裁定意旨參照）。
四、經查：
㈠、抗告人所犯如附表所示各罪，先後經本院及原審法院判決如
    附表所示之刑，並均確定在案，有各該刑事判決及本院被告
    前案紀錄表在卷可稽（見110執聲字第2345號卷第8至30頁、
    本院卷第17至28頁）。檢察官據此向最後事實審之原審法院
    聲請定其應執行之刑，原審法院認其聲請為正當，依刑事訴
    訟法第477條第1項，刑法第53條、第51條第5款等規定，以
    抗告人所犯如附表所示數罪之宣告刑為基礎，於各罪所處有
    期徒刑中之最長刑有期徒刑3年6月以上，各宣告刑總合之刑
    期即有期徒刑4年7月以下之外部界限，裁定其應執行刑為有
    期徒刑4年2月，顯未踰越刑法第51條第5款所定法律之外部
    性界限，刑度亦有所減輕，顯已給予適度之刑罰折扣，符合
    法律授與裁量權之目的，與所適用法規目的之內部性界限無
    違。
㈡、抗告意旨雖謂：本件定刑尚有再議減輕之空間云云。本院審
    酌抗告人所犯如附表各編號所示之罪，分別為施用、持有、
    販賣第二級毒品罪，雖同為涉及毒品之案件，然施用、持有
    毒品與販賣毒品對社會危害性差異甚大，侵害法益、犯罪情
    節等均有不同，責任非難重複程度較低，各自侵害法益之加
    重效應較為獨立，暨其所犯之罪所反映出之人格特性、權衡
    審酌行為人之責任與整體刑法目的及相關刑事政策等一切情
    狀，因認原裁定就抗告人所犯如附表所示之罪，定應執行刑
    為有期徒刑4年2月乙節，業已考量上開定應執行刑應審酌之
    要素，給予抗告人相當之恤刑利益，而為公平、合理之定刑
    ，其裁量並無違反比例原則、平等原則、罪刑相當原則、重
    複評價禁止原則，亦無逸脫法律秩序理念及法律目的之內部
    性界限，尚不能認有何裁量濫用之情事，揆諸上開最高法院
    裁判意旨，並無違法或不當之處。準此，抗告人指摘原裁定
    違背內部界線各項原則云云，自無可採。至抗告人所述健康
    狀態等情，均與定應執行刑應審酌之事由無關，縱抗告意旨
    此部分所陳非虛，亦難據此認定原裁定有何違法或不當。
五、綜上所述，原裁定並無違誤或不當。抗告意旨徒以前詞，指
    摘原審量定之應執行刑有再議空間云云，為無理由，應予駁
    回。
據上論斷，應依刑事訴訟法第412條，裁定如主文。
中　　華　　民　　國　　110 　年　　12　　月　　28　　日
                  刑事第十九庭  審判長法　官  曾淑華
　　　　　　　　　                    法　官  許文章
　　　　　　　　　                    法　官  李殷君
以上正本證明與原本無異。
如不服本裁定，應於收受送達後五日內向本院提出抗告狀。
                                      書記官  周彧亘
中　　華　　民　　國　　110 　年　　12　　月　　28　　日